臺灣雲林地方法院刑事判決　　　　　　　　　　　　　九十一年度易字第二九二號
　　公 訴 人　臺灣雲林地方法院檢察署檢察官
　　被　　告　甲○○
右列被告因竊盜案件，經檢察官提起公訴（九十一年度偵字第二三五五號），本院判
決如左：
    主  文
甲○○攜帶兇器毀越安全設備竊盜，累犯，處有期徒刑壹年。扣案之鉗子壹支沒收。
    事  實
一、甲○○前於民國（下同）八十四間，因違反麻醉藥品管理條例等案件，經法院判
    處有期徒刑二年二月確定，已於八十六年七月五日執行完畢；又於八十六年間，
    因犯竊盜、違反麻醉藥品管理條例等案件，各經判處有期徒刑一年、七月，且定
    應執行刑一年六月確定，並於八十七年十一月十六日假釋出獄；詎其於假釋期間
    ，再因犯妨害公務、竊盜等案件，各經判處有期徒刑六月、一年，定執行刑一年
    五月確定，並撤銷前案假釋，除執行前案之殘餘刑期，並接續執行新案刑期，至
    九十年一月八日縮短刑期執行完畢。惟其不知悔改，竟意圖為自己不法之所有，
    於九十年六月一日凌晨三時許，騎乘車號ＮＳＸ－四五三號機車由其雲林縣麥寮
    鄉住處出發，身上攜帶其所有而客觀上足對人身安全產生危害之鉗子一支，約於
    同年月日凌晨四時十分，至位於雲林縣崙背鄉五魁村八鄰五常九十之五十號，乙
    ○○所經營之「佑良農藥肥料資材行」，除持前開鉗子外，並於該農藥肥料資材
    行外面之洗手台下面之工具箱中，拿取螺絲起子一支，將農藥肥料資材行之窗戶
    之防竊鐵條剪斷三根（毀損部分未據告訴），再扳開剪斷之鐵條，由隙縫處爬入
    該農藥肥料資材行內，竊取乙○○所有之七星牌香菸七包得手後，正欲騎乘機車
    離去時，適經鄰居電話告知而趕到之乙○○，上前將甲○○制止逮捕並報警處理
    。
二、案經雲林縣警察局西螺分局報請臺灣雲林地方法院檢察署檢察官偵查起訴。
    理  由
一、右開事實、業據被告甲○○於偵查、審理中坦白承認，核與被害人乙○○於警訊
    中所指述被竊之情節亦相符，並有贓物認保管單及作案工具、竊盜贓物香菸七包
    、佑良農藥肥料資材窗戶鐵條毀損情形之照片三張附卷可稽，其犯行堪資認定。
二、按刑法第三百二十一條第一項第三款之攜帶兇器，乃指行為人攜帶兇器有行兇之
    可能，客觀上具有危險性，至其主觀上有無持以行兇或反抗之意思，尚非所問。
    竊盜攜帶起子、鉗子，雖係供行竊之工具，然如客觀上足對人之身體、生命構成
    威脅，仍應成立攜帶兇器竊盜罪；而將被害人之窗戶毀壞，侵入其住宅行竊，應
    構成於毀越安全設備，侵入住宅竊盜之罪（最高法院七十四年度第三次刑事庭決
    議、四十五年台上字第一四四三號判例意旨參照）。則本件被告甲○○行竊時攜
    帶鉗子一支，並於工具箱中拿取螺絲起子一支，將被害人乙○○經營之佑良農藥
    肥料資材之窗戶之防竊鐵條剪斷三根（毀損部分未據告訴），扳開剪斷之鐵條，
    再由隙縫處爬入該農藥肥料資材行內，竊取乙○○所有之七星牌香菸七包得手，
    核其所為，係犯刑法第三百二十一條第一項第二、三款攜帶兇器毀越安全設備竊
    盜既遂罪。被告甲○○前於八十四間，因違反麻醉藥品管理條例等案件，經法院
    判處有期徒刑二年二月確定，已於八十六年七月五日執行完畢；又於八十六年間
    ，因犯竊盜、違反麻醉藥品管理條例等案件，各經判處有期徒刑一年、七月，且
    定應執行刑一年六月確定，並於八十七年十一月十六日假釋出獄；詎其於假釋期
    間，再因犯妨害公務、竊盜等案件，各經判處有期徒刑六月、一年，定執行刑一
    年五月確定，並撤銷前案假釋，除執行前案之殘餘刑期，並接續執行新案刑期，
    至九十年一月八日縮短刑期執行完畢，有台灣雲林地方法院檢察署刑案資料查註
    紀錄表、本院被告院內索引紀錄表及臺灣高等法院被告全國前案紀錄表可按，其
    於前案刑之執行完畢後，五年內再犯本件有期徒刑以上之罪，為累犯，應依刑法
    第四十七條之規定，加重其刑。爰審酌被告供稱係因施用毒品缺錢財衝動犯下此
    案，戒治毒品後當有改進；然觀之被告之前科紀錄，被告有多次竊盜、毒品前科
    ，雖無以竊盜為常業之意，但其屢犯且出獄不久後即再犯此案，顯對自由社會環
    境之適應力薄弱，有科以自由刑令入獄矯正之必要。且其基於貪念，竊取七星牌
    香菸七包的價值，對被害人所造成之損害程度與犯罪後之態度等一切情狀，量處
    如主文所示之刑。
三、扣案之鉗子一支，為被告所有，且為其供作本件犯罪所用之物，業經被告供明在
    卷，自應依刑法第三十八條第一項第二款之規定，併予宣告沒收。
四、至於公訴人聲請就螺絲起子一支宣告沒收部分，被告供稱該螺絲起子係其在佑良
    農藥肥料資材行外面洗手台下面之工具箱內所拿取的，既非被告所有，自不得宣
    告沒收，併此予敘明。
據上論斷，應依刑事訴訟法第二百九十九條第一項前段，刑法第三百二十一條第一項
第二、三款、第四十七條、第三十八條第一項第二款，判決如主文。
中      華      民      國    九十一    年      七      月    二十四    日
                                    臺灣雲林地方法院刑事第二庭
                                        法  官  紀  文  勝
右正本證明與原本無異。
如不服本判決，應於判決送達後十日內向本院提出上訴狀( 應附繕本 )。
                                        書記官  許  立  昌
中      華      民      國    九十一    年      七      月    二十四    日
中華民國刑法第三百二十一條
 (加重竊盜罪)
犯竊盜罪而有左列情形之一者，處六月以上五年以下有期徒刑：
一  於夜間侵入住宅或有人居住之建築物、船艦，或隱匿其內而犯之者。
二  毀越門扇、牆垣或其他安全設備而犯之者。
三  攜帶兇器而犯之者。
四  結夥三人以上而犯之者。
五  乘火災、水災或其他災害之際而犯之者。
六  在車站或埠頭而犯之者。
前項之未遂罰之。
